【裁判字號】    97,訴,141
【裁判日期】    970630
【裁判案由】    毒品危害防制條例
【裁判全文】
臺灣宜蘭地方法院刑事判決               97年度訴字第141號
公  訴  人  臺灣宜蘭地方法院檢察署檢察官
被      告  甲○○
上列被告因違反毒品危害防制條例案件，經檢察官提起公訴（97
年度毒偵字第124 號），被告於本院準備程序中為有罪之陳述，
經告以簡式審判程序之旨，並聽取當事人意見後，由合議庭評議
裁定由受命法官獨任行簡式審判程序，判決如下：
    主  文
甲○○施用第一級毒品，累犯，處有期徒刑捌月，扣案海洛因陸
小包（合計淨重零點肆公克，空包裝總重壹點伍陸公克）及甲基
安非他命伍小包（總毛重伍點玖陸公克，驗餘淨重參點捌伍玖伍
公克）均沒收銷燬之。
    事  實
一、甲○○前因違反麻醉藥品管理條例案件，經臺灣高等法院86
    年度上易字第8016號判處有期徒刑10月確定；又因肅清煙毒
    條例案件，經臺灣高等法院87年度上訴字第285 號判決判處
    有期徒刑3年7月確定；再因違反麻醉藥品管理條例案件，經
    臺灣高等法院89年度上訴字第1292號判決判處有期徒刑5 年
    2月確定，上開三罪經臺灣高等法院96年聲減字第1129 號裁
    定有期徒刑7年2月之應執行刑，甫於96年7月16 日縮刑期滿
    執行完畢；另又因施用毒品案件，經觀察、勒戒及強制戒治
    ，於95年8月28 日強制戒治執行完畢，猶不知悔改，於強制
    戒治執行完畢釋放後5年內之97年1月26日下午3 時許，在宜
    蘭縣礁溪鄉龍潭公墓某處，將海洛因及甲基安非他命置於玻
    璃球中，以點火燒烤方式，同時施用海洛因及甲基安非他命
    乙次，嗣警於97年1月26日晚間6時20分許，在宜蘭縣宜蘭市
    ○○路44之15號旁查獲，扣得第一級毒品海洛因6 小包（合
    計淨重0.4公克，空包裝總重1.56 公克）及第二級毒品甲基
    安非他命5小包（總毛重5.96公克，驗餘淨重3.8595 公克）
    ，並採尿送驗後，始悉上情。
二、案經宜蘭縣政府警察局礁溪分局報請臺灣宜蘭地方法院檢察
    署檢察官偵查起訴。
    理  由
一、上開犯罪事實，業據被告甲○○坦承不諱，復有慈濟大學濫
    用藥物檢驗中心檢驗總表、宜蘭縣警察局礁溪分局毒品犯罪
    嫌疑人尿液採驗作業管制紀錄、交通部民用航空局航空醫務
    中心97年3 月4日航藥鑑字第0971136號毒品鑑定書、法務部
    調查局濫用藥物實驗室97年5月15日調科壹字第09723023980
    號鑑定書各1紙及海洛因6小包、甲基安非他命5 小包扣案可
    資相佐，足認被告任意性自白與事實相符，犯行堪予認定。
二、被告前因施用毒品案件，95年8月28 日強制戒治執行完畢，
    有臺灣高等法院被告前案紀錄表1 份在卷可參，其於強制戒
    治執行完畢釋放後5 年內，再犯本件施用毒品犯行，核其所
    為係犯毒品危害防制條例第10條第1項及第2項之施用第一、
    二級毒品罪，其因施用而持有第一、二級毒品，持有之低度
    行為應為施用之高度行為所吸收，不另論罪。被告同時施用
    第一、二級毒品，係一行為觸犯上開二罪名，為想像競合犯
    ，應從一重之施用第一級毒品罪處斷。被告前因違反麻醉藥
    品管理條例案件，經臺灣高等法院86年度上易字第8016號判
    處有期徒刑10月確定；又因肅清煙毒條例案件，經臺灣高等
    法院87 年度上訴字第285號判決判處有期徒刑3年7月確定；
    再因違反麻醉藥品管理條例案件，經臺灣高等法院89年度上
    訴字第1292號判決判處有期徒刑5年2月確定，上開三罪經臺
    灣高等法院96年聲減字第1129號裁定有期徒刑7年2月之應執
    行刑，甫於96 年7月16日縮刑期滿執行完畢，有臺灣高等法
    院被告前案紀錄表1份在卷可參，其受徒刑執行完畢，5年以
    內故意再犯本件有期徒刑以上之罪，為累犯，應加重其刑。
    爰審酌被告前即曾因施用毒品經觀察、勒戒及強制戒治，再
    犯本件，顯無戒除毒癮之決心，自制能力不足，惟念被告施
    用毒品之犯行，係屬對其自身健康之戕害行為，對社會所造
    成之損害尚非直接，犯後坦認犯行，態度可稱良好等情狀，
    量處如主文所示之刑。扣案之海洛因6 小包及甲基安非他命
    5小包應依毒品危害防制條例第18條第1項規定沒收銷燬之。
    又毒品鑑定機關無論以何種方式刮取分離毒品秤重，其包裝
    袋上仍會有極微量之海洛因殘留而難以析離，是包裝袋連同
    袋內之第一、二級毒品殘渣應整體視為第一、二級毒品而一
    併沒收銷燬之，臺灣高等法院暨所屬法院96年法律座談會刑
    事類提案第18號著有研討結論可資參照，是就包裹第一、二
    級毒品之外包裝不另依刑法第38條第1項第2款為沒收之諭知
    ，併予敘明。
據上論斷，應依刑事訴訟法第273條之1第1項、第299條第1 項前
段，毒品危害防制條例第10條第1項、第2項、第18條第1 項，刑
法第11條前段、第47條第1項、第55條前段，判決如主文。
本案經檢察官張立言到庭執行職務。
中    華    民    國    97    年    6     月    30    日
                  刑事第二庭法  官  楊坤樵
以上正本證明與原本無異。
如不服本判決應於收受本判決後10日內向本院提出上訴書狀，並
應敘述具體理由。若未敘述理由者，應於上訴期間屆滿後20日內
向本院補提理由書狀 (均須按他造當事人之人數附繕本)。
                            書記官  謝佩欣
中    華    民    國    97    年     7     月    1    日
附錄本案論罪科刑法條全文：
毒品危害防制條例第10條
施用第一級毒品者，處 6 月以上 5 年以下有期徒刑。
施用第二級毒品者，處 3 年以下有期徒刑。


司法院資訊處製作；財團法人民間司法改革基金會備份。
